【裁判字號】    90,易緝,371
【裁判日期】    900824
【裁判案由】    毒品危害防制條例
【裁判全文】
台灣台中地方法院刑事判決                          九十年度易緝字第三七一號
    公  訴  人  臺灣臺中地方法院檢察署檢察官
    被      告  甲○○
右列被告因違反毒品危害防制條例案件，經檢察官提起公訴（八十九年度毒偵字第五
二八九號）及移送併辦（八十九年度毒偵字第五０三四號、九十年度毒偵字第三六三
六號），本院判決如左：
    主  文
甲○○連續施用第二級毒品，累犯，處有期徒刑拾月。扣案之安非他命毒品壹包（毛
重約陸點貳公克）沒收銷燬之。
    事  實
一、甲○○曾於民國八十五年間，因竊盜、麻藥、藥事法及贓物等案件，經本院於八
    十五年八月十五日分別判處有期徒刑十月、六月、六月、三月，合併定應執行刑
    有期徒刑一年十月確定，於八十五年九月十九日入監執行，於八十六年九月十八
    日假釋出監，嗣於八十七年六月二十四日因假釋期滿而執行完畢。猶不知悔改，
    前因施用毒品案件，經台灣台中地方法院檢察署檢察官以八十七年度偵字第四三
    四五號違反麻醉藥品管理條例案件提起公訴，並由本院於八十七年五月十一日以
    八十七年度易字第一九五六號判處拘役五十日，嗣因毒品危害防制條例於八十七
    年五月二十日公布，同年月二十二日生效，遂由台灣高等法院台中分院依該條例
    第二十條第一項規定，先送勒戒處所觀察、勒戒，後因無繼續施用毒品傾向，由
    台灣高等法院台中分院於八十七年八月二十七日以八十七年度上易字第一九四０
    號判決免刑確定；嗣又繼續施用毒品，經台灣台中地方法院檢察署檢察官以八十
    八年度聲觀字第四八０號聲請觀察、勒戒，俟經本院裁定送觀察、勒戒後，認無
    繼續施用毒品傾向，而由台灣台中地方法院檢察署檢察官以八十八年度偵字第三
    六六七號不起訴處分確定；復又繼續施用毒品，由台灣台中地方法院檢察署檢察
    官以八十八年度聲戒字第七四０號聲請強制戒治，並就施用第一級毒品及第二級
    毒品犯行分別以八十八年度偵字第一二七六一號及八十八年度毒偵字第一一一三
    號聲請以簡易判決處刑，經本院以八十八年度毒聲字第三八七一號裁定令入戒治
    處所施以強制戒治，及分別以八十八年度豐簡字第三七六號判處有期徒刑五月，
    以八十八年度豐簡字第五八七號判處有期徒刑三月，經定應執行刑有期徒刑七月
    確定。嗣甲○○因戒治之成效經評定合格，無繼續戒治之必要，由本院以八十九
    年度毒聲字第二七三六號裁定停止戒治，所餘戒治期間，付保護管束。詎甲○○
    明知安非他命已列為毒品危害防制條例第二條第二項第二款所稱之第二級毒品，
    竟基於施用毒品之概括犯意，於保護管束期間內，即自八十九年六月十八日晚上
    六時許，至九十年七月十七日晚上六時許止，在台中市○○○○街七號七樓，以
    將安非他命置於吸食器內，以火燒烤產生燻煙，再吸食該燻煙之方式，每隔二星
    期施用第二級毒品安非他命一次，連續施用多次。嗣先後於八十九年六月二十一
    日及同年七月五日經台灣台中地方法院檢察署觀護人室採尿送驗結果，均呈甲基
    安非他命陽性反應，及於九十年七月十七日晚上十一時三十分許，為警在台中市
    ○區○○路與柳川西路口查獲，並扣得甲○○持有之安非他命一包（毛重約六．
    二公克）。
二、案經臺灣臺中地方法院檢察署觀護人室報告同署檢察官偵查起訴，及由同署檢察
    官移送本院併案審理。
    理  由
一、訊據被告甲○○對於右揭連續施用第二級毒品安非他命之犯行坦承不諱，且被告
    於停止戒治付保護管束期間，即在八十九年六月二十一日及同年七月五日經台灣
    台中地方法院檢察署觀護人室採尿送驗結果，均確呈甲基安非他命陽性反應，有
    台灣尖端先進生技醫藥股份有限公司（原財團法人生物技術開發中心）濫用藥物
    檢驗認證實驗室所立具之濫用藥物尿液檢測報告二紙附卷足稽，並有安非他命一
    包（毛重約六．二公克）扣案佐證，罪證明確，被告犯行，洵堪認定。
二、核被告所為，係犯毒品危害防制條例第十條第二項之施用第二級毒品罪。併案之
    臺灣臺中地方法院檢察署八十九年度毒偵字第五０三四號甲○○施用第二級毒品
    犯行部分，因與本件起訴之犯罪事實，係屬同一事實，本院自得併予審理；又併
    案之臺灣臺中地方法院檢察署九十年度毒偵字第三六三六號甲○○施用第二級毒
    品犯行部分，雖未經起訴，惟與本件起訴之甲○○施用第二級毒品犯行，有連續
    犯之裁判上一罪關係，本院自亦得併予審理。又被告前因施用毒品案件，經台灣
    台中地方法院檢察署檢察官以八十七年度偵字第四三四五號違反麻醉藥品管理條
    例案件提起公訴，由本院於八十七年五月十一日以八十七年度易字第一九五六號
    判處拘役五十日，嗣因毒品危害防制條例於八十七年五月二十日公布，同年月二
    十二日生效，遂由台灣高等法院台中分院依該條例第二十條第一項規定，先送勒
    戒處所觀察、勒戒，後因無繼續施用毒品傾向，由台灣高等法院台中分院於八十
    七年八月二十七日以八十七年度上易字第一九四０號判決免刑確定；嗣又繼續施
    用毒品，經台灣台中地方法院檢察署檢察官以八十八年度聲觀字第四八０號聲請
    觀察、勒戒，俟經本院裁定送觀察、勒戒後，認無繼續施用毒品傾向，而由台灣
    台中地方法院檢察署檢察官以八十八年度偵字第三六六七號不起訴處分確定；復
    又繼續施用毒品，由台灣台中地方法院檢察署檢察官以八十八年度聲戒字第七四
    ０號聲請強制戒治，並就施用第一級毒品及第二級毒品犯行分別以八十八年度偵
    字第一二七六一號及八十八年度毒偵字第一一一三號聲請以簡易判決處刑，經本
    院以八十八年度毒聲字第三八七一號裁定令入戒治處所施以強制戒治，及分別以
    八十八年度豐簡字第三七六號判處有期徒刑五月，以八十八年度豐簡字第五八七
    號判處有期徒刑三月，經定應執行刑有期徒刑七月確定，此有臺灣臺中地方法院
    檢察署刑案資料查註紀錄表及臺灣高等法院被告全國前案紀錄表各一份在卷可稽
    。而被告甲○○前因違反毒品危害防制條例案件，經本院以上開八十八年度毒聲
    字第三八七一號裁定令入戒治處所施以強制戒治，經送戒治處所強制戒治，因屆
    滿三月，其成效經評定為合格，無繼續戒治之必要，而由本院以八十九年度毒聲
    字第二七三六號裁定停止戒治，所餘戒治期間，付保護管束，亦有上開前科紀錄
    表在卷可稽，其再犯本件施用毒品之罪，係再犯毒品危害防制條例第十條之罪，
    不適用先行裁定送觀察、勒戒之規定，而應逕予論罪科刑，此觀毒品危害防制條
    例第二十條第三項前段規定自明。又其先後多次施用第二級毒品安非他命之犯行
    ，時間緊接，犯罪構成要件相同，顯係基於概括犯意反覆為之，應依連續犯之規
    定論以一罪，並加重其刑。其施用前後持有安非他命之低度行為，為其施用之高
    度行為所吸收，不另論罪。被告曾於八十五年間，因竊盜、麻藥、藥事法及贓物
    等案件，經本院於八十五年八月十五日分別判處有期徒刑十月、六月、六月、三
    月，合併定應執刑有期徒刑一年十月確定，於八十五年九月十九日入監執行，於
    八十六年九月十八日假釋出監，嗣於八十七年六月二十四日因假釋期滿而執行完
    畢，有前開前科紀錄表在卷可按，其於有期徒刑執行完畢後，五年以內再犯本件
    有期徒刑以上之罪，為累犯，應依刑法第四十七條規定加重其刑，並遞加重之。
    爰審酌被告前有施用毒品之不良素行，於停止戒治付保護管束中，猶故態復萌，
    再施用毒品安非他命不輟，無視於毒品對於自身健康之戕害及國家對於杜絕毒品
    犯罪之禁令，惡性非輕，然被告犯後尚知悔悟，坦承犯行等一切情狀，量處如主
    文所示之刑。扣案之安非他命一包（毛重約六．二公克），為第二級毒品，不論
    屬於犯人與否，應依毒品危害防制條例第十八條第一項前段規定沒收銷燬之。
據上論斷，應依刑事訴訟法第二百九十九條第一項前段，毒品危害防制條例第十條第
二項、第十八條第一項前段、第二十條第三項前段，刑法第十一條前段、第五十六條
、第四十七條，判決如主文。
中      華      民      國    九十      年      八      月    二十四    日
                                臺灣臺中地方法院刑事第六庭
                                    法  官  許  月  馨
右正本證明與原本無異。
如不服本判決，應於判決送達後十日內向本院提出上訴狀，上訴於臺灣高等法院臺中
分院( 須附繕本 )。
書記官
中      華      民      國    九十      年      八      月    二十四    日
附錄論罪科刑法條毒品危害防制條例第十條第二項：
施用第二級毒品者，處三年以下有期徒刑。


司法院資訊處製作；財團法人民間司法改革基金會備份。
